臺灣臺北地方法院民事判決　九十一年度訴字第二五九三號
　　原　　　告　　慶豐商業銀行股份有限公司
　　法定代理人　　丙○○
　　訴訟代理人　　丁○○
　　被　　　告　　乙○○
　　兼訴訟代理人　甲○○
右當事人間請求清償債務事件，本院判決如左：
    主    文
被告應連帶給付原告新台幣伍拾壹萬伍仟捌佰貳拾捌元，及自民國九十一年一月十九
日起至清償日止，按日息萬分之伍點肆計算之利息及利息總額年息百分之十計算之違
約金。
訴訟費用由被告連帶負擔。
本判決於原告以新台幣壹拾捌萬元供擔保後，得假執行。
    事    實
甲、原告方面：
一、聲明：如主文第一項所示，及為以供擔保為條件之假執行宣告。
二、陳述：被告於民國七十三年六月一日與原告訂立信用卡約定條款，申請並分別持
    有原告所發行之信用卡正附卡，約定信用卡各月消費款應於翌月十八日以前清償
    ，逾期未償還部分應按日息萬分之五點四計付之循環利息及循環利息總額之百分
    之十計付之違約金，且正附卡持卡人就各別使用信用卡所生應付帳款互負連帶保
    證責任。正卡持用人（即被告乙○○）於八十九年三月一日起至九十年十二月三
    十一日間尚積欠信用卡簽帳消費款新台幣（下同）二十七萬零一百六十八元，附
    卡持用人（即被告甲○○）於八十九年五月一日起至九十年十二月三十一日止尚
    積欠信用卡簽帳消費款二十四萬五千六百六十三元，迭經催討仍未獲清償，爰依
    信用卡約定條款請求被告連帶給付五十一萬五千八百二十八元，及自九十一年一
    月十九日起至清償日止，按日息萬分之五點四計算之利息及利息總額百分之十計
    算之違約金。
三、證據：提出信用卡申請書、約定條款、會員消費總額暨明細電腦表各乙份（均為
    影本）為證。
乙、被告方面：
一、聲明：原告之訴及假執行之聲請均駁回。
二、陳述：對於所欠金額、信用卡約定條款均無意見，惟財務困難，無力繳納，希能
    分期清償，且寬限三個月後再每月攤還五千元。
    理    由
一、原告起訴主張被告於七十三年六月一日向原告申請信用卡正卡及附卡，約定應於
    消費翌月之十八日以前清償，逾期未償還部分應按日息萬分之五點四計付之循環
    利息及循環利息總額之百分之十計付之違約金，且正附卡持卡人就各別使用信用
    卡所生應付帳款互負連帶保證責任。嗣被告分別積欠正附卡簽帳款二十七萬零一
    百六十八元、二十四萬五千六百六十三元未償，目前計積欠五十一萬五千八百二
    十八元，及自九十一年一月十九日起至清償日止，按日息萬分之五點四計算之利
    息，及利息總額百分之十計算之違約金之事實，業據其提出信用卡申請書、約定
    條款、會員消費總額暨明細電腦表各乙份（均為影本）為證，且為被告所不爭執
    ，自堪信為真實。
二、按持卡人同意當期之應付帳款，應於原告指定之當期繳款截止日前全數繳付；又
    持卡人於當期繳款截止日前（十八日）未繳清該期全部信用卡帳款，即表示選擇
    以循環信用方式繳款；又選擇以循環信用方式繳款，應於當期繳款截止日前，繳
    付最低應繳金額，倘未繳清或延誤繳款期限者，除應依前條約定計付循環信用利
    息外，另依循環信用利息總額之百分之十計付違約金，為信用卡約定條款第十四
    條第一項、第十五條第一項、第十六條第一項所約明，是被告均有依約清償簽帳
    消費款，及循環利息、違約金之義務。又正卡持卡人或附卡持卡人就各別使用信
    用卡所生應付帳款互負連帶保證責任，信用卡約定條款第三條第一項復有明文。
    本件被告既不否認為正附卡持卡人，伊等就彼此之簽帳消費帳款即有連帶清償之
    責。再持卡人連續二期未繳付最低應繳金額或所繳付款項未達原告所定最低應繳
    付金額者，原告無須事先通知或催告，信用卡簽帳消費債務視為全部到期，亦為
    信用卡約定條款第二十二條第一項第三款、第二十三條第一項所明定，被告且不
    否認已連續二期以上未繳款，徵諸卷附會員消費總額暨明細電腦表亦明，被告應
    全數清償所欠簽帳消費債務及依約計算之循環利息、違約金，被告辯稱無力清償
    ，請求分期攤還云云，即乏依據，不能採取。
三、從而，原告依據信用卡約定條款，請求被告連帶給付五十一萬五千八百二十八元
    ，及自九十一年一月十九日起至清償日止，按日息萬分之五點四計算之利息，及
    利息總額百分之十計算之違約金，自屬有據，應予准許。
四、原告陳明願供擔保以代釋明聲請宣告假執行，核無不合，爰酌定相當擔保金額，
    准予宣告假執行。
據上論結，本件原告之訴為有理由，依民事訴訟法第八十五條第二項、第三百九十條
第二項，判決如主文。
中　　　華　　　民　　　國　　九十一　　年　　　六　　　月　　 十三 　　日
                                            民事第二庭法      官　許純芳
如對本判決上訴，須於判決送達後廿日內向本院提出上訴狀
